臺灣橋頭地方法院民事小額判決　　　　110年度橋小字第980號
原　　　告　新光產物保險股份有限公司

法定代理人　吳昕紘　
訴訟代理人　方柏權　
被　　　告　李國龍　
上列當事人間請求損害賠償事件，本院於民國110 年9 月14日言
詞辯論終結，判決如下：
    主  文
被告應給付原告新臺幣壹萬伍仟貳佰零肆元，及自民國一一○年
六月十六日起至清償日止，按週年利率百分之五計算之利息。
原告其餘之訴駁回。
訴訟費用新臺幣壹仟元由被告負擔十分之九，餘由原告負擔。
本判決關於原告勝訴部分得假執行；但被告如以新臺幣壹萬伍仟
貳佰零肆元為原告供擔保，免為假執行。
    事實及理由
一、原告主張：原告承保訴外人郭孟蓉所有之車牌號碼000-0000
    號自用小客車（下稱系爭車輛）之車體損失險，於民國108
    年12月6 日8 時10分許，訴外人陳俊達駕駛系爭車輛行駛於
    高雄市楠梓新路383 巷與德民新橋迴轉道時，適被告騎乘車
    牌號碼000-000 號機車逆向行駛於上開路段，訴外人陳俊達
    見狀閃避不及，兩車因而發生碰撞（下稱系爭事故），致系
    爭車輛送廠維修，原告業已賠付維修費用新臺幣（下同）27
    ,829元（含零件15,150元、工資3,450 元、烤漆9,229 元）
    ，爰依侵權行為及保險代位之法律關係提起本件訴訟。聲明
    ：被告應給付原告27,829元及自起訴狀繕本送達翌日起至清
    償日止，按週年利率5 ％計算之利息。
二、被告則以：對原告所述無意見，該怎麼賠就怎麼賠等語，資
    為答辯。
三、本院之判斷
  ㈠按因故意或過失，不法侵害他人之權利者，負損害賠償責任
    ；汽車、機車或其他非依軌道行駛之動力車輛，在使用中加
    損害於他人者，駕駛人應賠償因此所生之損害，民法第184
    條第1 項前段、第191 條之2 前段分別定有明文。次按被保
    險人因保險人應負保險責任之損失發生，而對於第三人有損
    失賠償請求權者，保險人得於給付賠償金額後，代位行使被
    保險人對於第三人之請求權；但其所請求之數額，以不逾賠
    償金額為限，保險法第53條第1 項亦有明文。又按汽車駕駛
    人，爭道行駛有下列情形之一者，處新臺幣六百元以上一千
    八百元以下罰鍰：一、不按遵行之方向行駛為道路交通管理
    處罰條例第45條第1 項第1 款所明定。
  ㈡原告主張之前揭事實，業據提出車險保單查詢列印資料、系
    爭車輛行照、道路交通事故當事人登記聯單、道路交通事故
    初步分析研判表、台灣意美汽車股份有限公司估價單、車損
    照片、電子發票證明聯、賠款明細為憑（本院卷第13至29頁
    ），並有道路交通事故初步分析研判表、道路交通事故現場
    圖、道路交通事故調查紀錄表㈠、㈡-1、現場照片、道路交
    通事故談話紀錄表可參（本院卷第59至74頁），且未據被告
    爭執，是本院依上開證據調查結果，堪認原告主張之事實為
    真實。而系爭事故發生當時天候晴、日間自然光線、柏油路
    面乾燥無缺陷，無障礙物，並無客觀上不能注意之情形，有
    上開道路交通事故調查報告表㈠可參（本院卷第67頁），被
    告疏未注意遵循前揭規定，造成系爭事故發生，就系爭事故
    之發生自有過失，且與系爭車輛所受損害間有相當因果關係
    ，應對系爭車輛所有人負侵權行為損害賠償責任，原告自得
    於其賠償金額範圍內，代位行使對被告之損害賠償請求權。
  ㈢依行政院所頒固定資產耐用年數表及固定資產折舊率表，自
    用小客車之耐用年數為5 年，依平均法計算其折舊結果（即
    以固定資產成本減除殘價後之餘額，按固定資產耐用年數表
    規定之耐用年數平均分攤，計算折舊額），每年折舊率為5
    分之1 ，並參酌營利事業所得稅查核準則第95條第6 項規定
    「固定資產提列折舊採用定率遞減法者，以1 年為計算單位
    其使用期間未滿1 年者，按實際使用之月數相當於全年之比
    例計算之不滿1 月者以1 月計」，系爭車輛自103 年4 月出
    廠，迄本件車禍發生時即108 年12月6 日，已使用5 年8 月
    ，則零件扣除折舊後之修復費用估定為2,525 元【計算方式
    ：1.殘價＝取得成本÷（耐用年數＋1 ）即15,150÷（5+1
    ）≒2, 525（小數點以下四捨五入）；2.折舊額＝( 取得成
    本－殘價) ×1/（耐用年數）×（使用年數）即（15,150－
    2,525 ）×1/5 ×（5+0/12）≒12,625（小數點以下四捨五
    入）；3.扣除折舊後價值＝（新品取得成本－折舊額）即15
    ,150－12,625＝2,525 】，加計無庸折舊之工資3,450 元、
    烤漆費用9,229 元，合計15,204元。
四、綜上所述，原告主張被告應給付原告15,204元，及自起訴狀
    繕本送達翌日即110 年6 月16日起（於110 年6 月15日送達
    ，見本院卷第39頁）至清償日止，按週年利率5 ％計算之利
    息，為有理由，應予准許，逾此範圍之請求，則無理由，應
    予駁回。
五、本件原告勝訴部分係法院依小額程序為被告敗訴之判決，爰
    依民事訴訟法第436條之20之規定，依職權宣告假執行；並
    依同法第436 條之23準用第436 條第2 項，適用同法第392
    條第2 項規定，依職權宣告被告如預供擔保，免為假執行。
六、訴訟費用負擔之依據：民事訴訟法第79條。
中    華    民    國   110    年    10    月    7     日
                  橋頭簡易庭  法   官  郭育秀
　
以上正本係按照原本作成。
民事訴訟法第436 條之24第2 項：對於本判決之上訴，非以違背
法令為理由，不得為之。
如對本判決上訴，須於判決送達後20日內向本院提出上訴狀，並
須表明原判決所違背之法令及其具體內容與依訴訟資料可認為原
判決有違背法令之具體事實之上訴理由（須按他造當事人之人數
附繕本）。
中    華    民    國   110    年    10    月    7     日
                              書記官   塗蕙如
訴訟費用計算式：
裁判費            1,000元
合計              1,000元